臺灣彰化地方法院民事判決
110年度訴字第28號
原      告  趙章瀚  
訴訟代理人  蕭博仁律師
            簡詩展律師
複代理人    張瑋曄  
被      告  賴玟諺  

上列當事人間請求返還租賃物等事件，本院於民國110年9月10日
言詞辯論終結，判決如下：
    主      文
被告應將坐落彰化縣○○鄉○○段000地號土地上如附圖（彰化縣員
林地政事務所110年1月25日員土測字第016900號土地複丈成果圖
）所示編號B部分面積2231.6平方公尺之地上物清除，並將該部
分土地騰空返還原告。
被告應給付原告新台幣117,146元，及自民國110年1月25日起至
清償日止，按年息5%計算之利息，並自民國110年1月25日起至返
還前項土地之日止，按月給付原告新台幣2,166元。
原告其餘之訴駁回。
訴訟費用由被告負擔。
本判決第1、2項於原告以新台幣2,099,000元供擔保後得假執行
。
原告其餘假執行之聲請駁回。
    事實及理由
一、本件被告經合法通知，未於最後言詞辯論期日到場，核無民
    事訴訟法第386條各款所列情形，爰依原告之聲請，由其一
    造辯論而為判決。
二、原告主張：
  ㈠被告於民國102年4月22日起向原告承租原告所有坐落彰化縣○
    ○鄉○○段000地號土地（下稱系爭土地)如附圖所示編號B部分
    ，兩造簽訂租賃契約書（下稱系爭租約），約定租賃期間自
    102年4月22日起至107年4月21日止，被告應於簽約日時繳納
    第一年份租金，之後每年4月22日以前給付下一年度全年租
    金新台幣（下同）13,000元。被告於承租期間不依系爭租約
    第10條規定使用系爭土地，且積欠租金達5萬元，原告於租
    約期滿前曾向被告表示契約到期後將不續約，於107年4月21
    日再以簡訊方式通知被告應於租賃契約期間屆滿後，依約回
    復原狀並返還土地。系爭租約於107年4月21日屆滿，因被告
    無權占用系爭土地，原告遂於107年5月2日在系爭土地上張
    貼公告，再度向被告表示兩造間契約已消滅，除應給付積欠
    之租金，並應清除地上物，將系爭土地返還予原告，惟被告
    仍置之不理。爰依民法第450條第1項、第455條及第767條第
    1項等規定請求被告返還系爭土地。
  ㈡被告僅於簽約時交付第1年租金13,000元，後4年未給付租金
    ，扣除被告交付原告之押租金2,000元後，原告得向被告請
    求給付5萬元租金(13,000元×4年-2,000=5萬元)，爰依租賃
    契約第4條約定，請求被告給付5萬元租金。又被告依民法第
    455條前段規定，應負返還租賃物之責任，其未按時返還系
    爭土地，至原告起訴時止，已無權占用系爭土地2年7月（共
    31月），原告依系爭租約第9條第2項約定，得向被告請求違
    約金67,167元（年租金13,000元÷12個月×2倍×31月=67,166.
    6667元，元以下四捨五入，下同)。且被告持續占用系爭土
    地，依同條約定每月給付違約金2,167元(年租金13,000元÷1
    2個月×2倍=216,7元)。爰依上開約定，請求被告給付積欠之
    租金及違約金共117,167元（50,000元+67,167元），並自起
    訴狀繕本送達翌日起至返還土地之日止，按月給付違約金2,
    167元等語。並聲明：⑴如主文第1項所示。⑵被告應給付原告
    117,167元，及自起訴狀繕本送達翌日起至清償日止，按年
    息5%計算之利息。⑶被告應自起訴狀繕本送達翌日起至返還
    租賃物止，按月給付原告2,167元。⑷願供擔保，請准宣告假
    執行。
三、被告答辯：伊理所當然要負擔租金，但伊不只繳1年租金，
    最少有繳2年以上。伊因有特殊狀況沒看到原告傳的簡訊，
    也沒收到存證信函，土地很早就沒有用，原告未經協調就將
    伊太太種植的牛樟樹砍掉打在地上等語。
四、得心證之理由：
  ㈠原告主張系爭土地為其所有，被告於102年4月22日起向原告
    承租系爭土地如附圖所示編號B部分，約定租賃期間自102年
    4月22日起至107年4月21日止，被告應於簽約日時繳納第一
    年份租金，之後每年4月22日以前給付下一年度全年租金13,
    000元，被告於系爭租約期滿後未返還土地，無權占有上開
    部分土地等事實，業據其提出土地登記謄本、系爭租約等為
    證，並經本院會同彰化縣員林地政事務所人員履勘測量現場
    ，分別製有勘驗筆錄及複丈成果圖可稽，且為被告所不爭執
    ，應堪認為真實。至於被告雖辯稱其配偶在系爭土地上種植
    牛樟樹被砍除乙事，為原告所否認，且與兩造之租賃關係無
    關，被告自不能據此拒絕返還系爭土地。從而，原告依民法
    第455條及第767條第1項等規定，請求被告清除地上物返還
    附圖所示編號B部分土地，為有理由，應予准許。
　㈡原告主張被告僅繳納第1年租金，租欠4年租金未繳之事實，
    雖為被告所否認，辯稱其有繳2年以上云云，然未舉證以實
    其說，所辯尚無可採。故原告主張被告所欠4年租金共52,00
    0元（13,000元×4年），扣除被告之押租金2,000元後，應給
    付50,000元租金，應屬有據。又依系爭租約第9條第2項約定
    「承租人未即時返還租賃標的物時，出租人每月得向承租人
    請求按照年租金兩倍支付違約金至遷讓完竣，承租人不得有
    異議。」，則原告請求被告給付107年4月22日起至109年12
    月1日起訴日止共2年7月之違約金67,146元（年租金13,000
    元÷12個月=每月1,083元，1,083元×2倍×31月=67,146元)，
    並自起訴狀繕本送達翌日即110年1月25日起至返還附圖所示
    編號B部分土地之日止，按月給付原告2,166元（年租金13,0
    00元÷12個月=每月1,083元，1,083元×2倍=2,166元)，亦屬
    有據，逾此範圍，不應准許。
　㈢綜上所述，原告依民法第455條及第767條第1項等規定，請求
    被告清除附圖所示編號B部分土地之地上物並返還該部分土
    地；及依系爭租約約定，請求被告給付117,146元（租金50,
    000元+違約金67,146元），及自起訴狀繕本送達翌日即110
    年1月25日起至清償日止，按年息5%計算之法定遲延利息，
    並自110年1月25日起至返還附圖所示編號B部分土地之日止
    ，按月給付2,166元之違約金，為有理由，應予准許，逾此
    範圍之請求，為無理由，應予駁回。
五、原告陳明願供擔保聲請宣告假執行，就其勝訴部分核無不合
    ，爰酌定相當擔保金額宣告之。又原告其餘之訴既經駁回，
    其假執行之聲請即失所附麗，應併予駁回。
六、訴訟費用負擔之依據：民事訴訟法第79條。
中　　華　　民　　國　　110 　年　　10　　月　　5 　　日
                  民事第三庭    法　官　羅秀緞
以上正本係照原本作成。
如對判決上訴，應於判決送達後20日內向本院提出上訴狀。如委
任律師提起上訴者，應一併繳納上訴審裁判費。
中　　華　　民　　國　　110 　年　　10　　月　　5 　　日
                                書記官　蔡忻彤